【裁判字號】    97,訴,1998
【裁判日期】    970808
【裁判案由】    違反毒品危害防制條例
【裁判全文】
臺灣彰化地方法院刑事判決              97年度訴字第1998號
公  訴  人  臺灣彰化地方法院檢察署檢察官
被      告  甲○○
上列被告因違反毒品危害防制條例案件，經檢察官提起公訴（97
年度毒偵字第1950號），於本院準備程序中，被告就被訴事實為
有罪之陳述，經裁定改行簡式審判程序，本院判決如下：
    主  文
甲○○施用第一級毒品，累犯，處有期徒刑玖月。扣案之海洛因
貳包（驗餘淨重合計零點參零玖陸公克）沒收銷燬之。
    犯罪事實
一、甲○○前於民國96年間，因施用毒品案件，經本院以96年度
    訴字第1052號判決判處有期徒刑4 月確定，甫於96年9 月18
    日易科罰金執行完畢。另其曾於94年間，因施用毒品案件，
    經本院裁定送觀察、勒戒後，因認有繼續施用毒品之傾向，
    經本院裁定令入戒治處所施以強制戒治，嗣因成效經評定合
    格，經本院裁定停止戒治，而於95年4 月27日執行完畢釋放
    ，並由臺灣彰化地方法院檢察署檢察官以95年度戒毒偵字第
    124 號為不起訴處分確定。詎其仍未戒除毒癮，復於上開強
    制戒治執行完畢釋放後5 年內，基於施用第一級毒品海洛因
    之犯意，於97年4 月28日下午3 、4 時許，在其位於彰化縣
    員林鎮○○里○○街163 號住處，以將海洛因摻入香菸內再
    點燃吸食之方式，施用第一級毒品海洛因1 次。嗣於97年5
    月1 日下午2 時20分許，為警持搜索票在其上開住處查獲，
    並扣得第一級毒品海洛因2 包（驗餘淨重合計0.3096公克）
    ，且經徵得其同意採集尿液送驗，結果呈嗎啡陽性反應，而
    查悉上情。
二、案經彰化縣警察局溪湖分局報請臺灣彰化地方法院檢察署檢
    察官偵查起訴。
    理  由
一、按除被告所犯為死刑、無期徒刑、最輕本刑為3 年以上有期
    徒刑之罪或高等法院管轄第1 審案件者外，於前條第1 項程
    序進行中，被告先就被訴事實為有罪之陳述時，審判長得告
    知被告簡式審判程序之旨，並聽取當事人、代理人、辯護人
    及輔佐人之意見後，裁定進行簡式審判程序；除簡式審判程
    序及簡易程序案件外，第1 審應行合議審判，刑事訴訟法第
    273 條之1 第1 項、第284 條之1 分別定有明文。本件被告
    甲○○所涉係死刑、無期徒刑、最輕本刑為3年以上有期徒
    刑之罪或高等法院管轄第1審案件以外之罪，並於本院行準
    備程序時就被訴事實為有罪之陳述，本院合議庭依前揭規定
    ，經評議結果，裁定改由受命法官獨任行簡式審判程序。
二、上開犯罪事實，業據被告甲○○於本院審理時坦承不諱，又
    被告經警採集其尿液送驗結果，確呈嗎啡陽性反應，此有彰
    化縣警察局溪湖分局委託檢驗尿液代號與真實姓名對照認證
    單及詮昕科技股份有限公司於97年5 月15日出具之濫用藥物
    尿液檢驗報告各1 紙附卷可稽；再扣案之白色粉末2 包，經
    鑑驗結果，均確係海洛因無訛（驗餘淨重分別為0.1963公克
    、0.1133公克，驗餘淨重合計0.3096公克），亦有行政院衛
    生署草屯療養院鑑定書1 紙在卷可參。此外復有該第一級毒
    品海洛因2 包扣案可資佐證，足徵被告之自白確與事實相符
    ，堪以採信。又被告曾因施用毒品案件，經本院裁定送觀察
    、勒戒後，因認有繼續施用毒品之傾向，經本院裁定令入戒
    治處所施以強制戒治，嗣因成效經評定合格，經本院裁定停
    止戒治，於95年4 月27日執行完畢釋放，並由臺灣彰化地方
    法院檢察署檢察官以95年度戒毒偵字第124 號為不起訴處分
    確定乙節，亦有臺灣彰化地方法院檢察署刑案資料查註紀錄
    表、臺灣高等法院被告全國前案紀錄表各1 份在卷可參。本
    件事證明確，被告上開犯行洵堪認定，應依法論科。
三、核被告甲○○所為，係犯毒品危害防制條例第10條第1 項之
    施用第一級毒品罪。被告持有第一級毒品進而施用，其持有
    第一級毒品之低度行為，應為其施用第一級毒品之高度行為
    吸收，不另論罪。末查被告曾因施用毒品案件，經本院以96
    年度訴字第1052號判決判處有期徒刑4 月確定，甫於96年9
    月18日易科罰金執行完畢等情，有臺灣高等法院被告前案紀
    錄表、臺灣彰化地方法院檢察署刑案資料查註紀錄表各1 份
    在卷可憑，其於有期徒刑執行完畢後，5 年內故意再犯本件
    有期徒刑以上之罪，為累犯，應依刑法第47條第1 項之規定
    加重其刑。爰審酌被告施用毒品之動機、目的、方法、不知
    珍惜身體、施用毒品所生危害，暨犯後坦承犯行之態度等一
    切情狀，量處如主文所示之刑，以示懲儆。另扣案之海洛因
    2 包（驗餘淨重分別為0.1963公克、0.1133公克，驗餘淨重
    合計0.3096公克），係屬第一級毒品，應依毒品危害防制條
    例第18條第1 項前段規定沒收銷燬之。
據上論斷，應依刑事訴訟法第273 條之1 第1 項、第299 條第1
項前段，毒品危害防制條例第10條第1 項、第18條第1 項前段，
刑法第11條、第47條第1 項，判決如主文。
本案經檢察官黃淑媛到庭執行職務。
中    華    民    國    97    年     8    月     8    日
                  刑事第一庭          法  官  郭麗萍
以上正本證明與原本無異。
如不服本判決，應於判決送達後10日內，向本院提出上訴書狀，
上訴書狀應「敘述具體上訴理由」，並按他造當事人之人數附繕
本。「切勿逕送上級法院」。
中    華    民    國    97    年    8     月    11    日
                                      書記官  吳冠慧
附錄本案論罪科刑法條全文：
毒品危害防制條例第10條
施用第一級毒品者，處 6 月以上 5 年以下有期徒刑。
施用第二級毒品者，處 3 年以下有期徒刑。
毒品危害防制條例第18條
查獲之第一、二級毒品及專供製造或施用第一、二級毒品之器具
，不問屬於犯人與否，均沒收銷燬之；查獲之第三、四級毒品及
製造或施用毒品之器具，無正當理由而擅自持有者，均沒入銷燬
之。但合於醫藥、研究或訓練之用者，得不予銷燬。
前項合於醫藥、研究或訓練用毒品或器具之管理辦法，由法務部
會同行政院衛生署定之。


司法院資訊處製作；財團法人民間司法改革基金會備份。
